【裁判字號】    98,訴緝,87
【裁判日期】    980624
【裁判案由】    毒品危害防制條例
【裁判全文】
臺灣高雄地方法院刑事判決              98年度訴緝字第87號
公  訴  人  臺灣高雄地方法院檢察署檢察官
被      告  甲○○
                    （另案於臺灣台中看守所羈押中）
指定辯護人  莊信泰律師
上列被告因違反毒品危害防制條例案件，經檢察官提起公訴（97
年度偵字第19772 號），本院判決如下：
    主  文
甲○○犯如附表一所示各罪，各處如附表一所示之刑（含從刑）
，應執行有期徒刑玖年。扣案即附表三編號二至編號四所示之甲
基安非他命包均沒收銷燬之。扣案之上開毒品之外包裝、附表
三編號一所示之磅秤壹台均沒收。扣案即附表四編號一、編號二
所示共同販賣毒品所得新台幣仟元及金戒指壹只應與莊月雯、
黃顯勝連帶沒收。其餘被訴於民國九十七年四月二十日、同年六
月二十八日犯販賣第二級毒品部分，均無罪。
    事  實
一、甲○○（綽號鳳梨）前因施用、轉讓毒品案件，經法院分別
    判處有期徒刑6 月、4 月及7 月確定，復經法院就上開3 案
    件裁定定應執行有期徒刑1 年4 月確定，並於民國96年2 月
    21日縮刑期滿出監。詎甲○○不知悔改，其與莊月雯（綽號
    「嫂仔」）、莊月雯之配偶黃顯勝（莊月雯、黃顯勝販賣第
    二級毒品部分，業經本院分別判決應執行有期徒刑14年、9
    年）均明知甲基安非他命業經政府公告列為毒品危害防制條
    例第2 條第2 項所定之第二級毒品，不得持有、販賣，竟共
    同基於販賣第二級毒品甲基安非他命以營利之犯意聯絡，由
    黃顯勝介紹其購買毒品來源即綽號「醫生」之成年男子予莊
    月雯認識，由莊月雯撥打綽號「醫生」之人持用之00000000
    00號行動電話，與「醫生」約定毒品價格、數量及交易地點
    ，先後於97年6 月30日、同年7 月6 日，各交付新台幣（下
    同）7 、8 萬元給黃顯勝，由黃顯勝分別於同年6 月30日晚
    上某時及7 月6 日21時許，在高雄市「四季汽車旅館」、「
    伊甸風情汽車旅館」某房間內，先後交付上開7 、8 萬元予
    綽號「醫生」之成年男子，向其販入甲基安非他命各1 包（
    約30公克），交予莊月雯供販賣之用。莊月雯則持其所有之
    磅秤（即附表三編號1 所示）在高雄市鼓山區○○○○街21
    號4 樓租屋處秤量、分裝甲基安非他命，再與欲購買毒品者
    約定交易毒品數量、價格，並以販毒金額一成之代價僱用甲
    ○○，由甲○○負責攜帶分裝好之毒品外出交貨給購買毒品
    之人，並將當場所收取販毒所得之現款攜回交予莊月雯，而
    為下列販毒行為，並經警分別於97年7 月8 日22時許、同日
    23時許及翌（9） 日11時50分許，分別在黃顯勝位於高雄市
    鼓山區○○路108 號8 樓之4 住處、莊月雯上址租屋處、甲
    ○○位於高雄市○○區○○路1 號15樓之1 住處，查扣如附
    表二至附表五所示之物：
    (一)於97年7 月8 日，莊月雯接獲黃建文撥打其使用之000000
      0000號行動電話表明欲購買甲基安非他命，遂指示甲○○
      攜帶甲基安非他命1 包，至高雄市○○區○○路與文川路
      口（長高便利商店騎樓下）販賣予黃建文；於同日12時50
      分，甲○○在上址將上開甲基安非他命1 包交予黃建文，
      並向黃建文收取3,000 元之價款。於同日13時，警方在高
      雄市○○路619 號前對黃建文實施盤查，並扣得上開黃建
      文購買而尚未施用之甲基安非他命1 包（毛重0.7 公克，
      驗前淨重0.51公克，驗後淨重0.505 公克）。
    (二)於97年7 月8 日晚上某時，莊月雯指示甲○○攜帶甲基安
      非他命1 包至前述高雄市○○路與文川路口（長高便利商
      店騎樓下），以6,500 元價格販賣予真實姓名年籍不詳、
      綽號「家樂福」之成年男子，惟該男子無現金可支付購買
      毒品款項，乃交付甲○○金戒指1 只供抵償上開價款。
二、案經高雄市政府警察局移送臺灣高雄地方法院檢察署檢察官
    偵查後起訴。
    理  由
甲、程序方面：
    按被告以外之人於審判外之陳述，雖不符刑事訴訟法第15 9
    條之1 至第159 條之4 之規定，而經當事人於審判程序同意
    作為證據，法院審酌該言詞陳述或書面陳述作成時之情況，
    認為適當者，亦得為證據；當事人、代理人或辯護人於法院
    調查證據時，知有第159 第1 項不得為證據之情形，而未於
    言詞辯論終結前聲明異議者，視為有前項之同意，刑事訴訟
    法第159 條之5 定有明文。本件所援引之以下各項證據（詳
    後述），固有部分屬傳聞證據，然公訴人、被告及其辯護人
    於本院調查證據時，均知有前開第159 第1 項不得為證據之
    情形，且於言詞辯論終結前，均未聲明異議，又本院審酌該
    等證據作成時之狀況，並無違法取證之情事，且無不宜作為
    證據之情形，依前開說明，爰認均有證據能力。
乙、有罪部分：
壹、認定犯罪事實所憑證據和理由：
一、上開事實欄一(一)及事實欄一(二)所示被告與莊月雯、黃顯勝共
    同基於販賣第二級毒品甲基安非他命以營利之犯意聯絡，由
    黃顯勝介紹莊月雯認識甲基安非他命貨源即綽號「醫生」之
    成年男子，莊月雯撥打綽號「醫生」之人持用之0000000000
    號行動電話，聯繫購入甲基安非他命，並將現金交付予黃顯
    勝，由黃顯勝販入甲基安非他命，待取得後再持磅秤分裝，
    被告則為莊月雯以販毒金額一成之代價僱用，購毒者黃建文
    、綽號「家樂福」之男子向莊月雯表明欲購買毒品後，被告
    再經莊月雯指派交付毒品並收取對價等事實，業經被告於警
    詢、偵查及本院坦承明確（見警卷二第4 頁至第7 頁、偵卷
    三第14頁至第15頁、97年度訴字第1329號卷一第105 頁、本
    院卷第22頁），核與證人莊月雯於警詢及偵查、證人黃建文
    於偵查及本院之證述相符（見警卷一第5 頁至第7 頁、偵卷
    一第52頁、第84頁、偵卷二第4 頁至第7 頁、本院卷一之一
    第70頁），並有警方於97年7 月8 日自證人黃建文身上查獲
    之晶體1 包、於莊月雯住處查扣之磅秤1 台（即附表三編號
    1） 、晶體3 包（即附表三編號2 至編號4） 及自被告住處
    扣得之販毒所得現金3,000 元、金戒指1 只（即附表四編號
    1 至編號2） 可佐。又上開晶體4 包，均送請高雄醫學大學
    附設中和紀念醫院（以下簡稱高醫）檢驗結果，確檢出甲基
    安非他命陽性反應（黃建文持有之甲基安非他命1 包，為毛
    重0.7 公克，驗前淨重0.51公克，驗後淨重0.505 公克；莊
    月雯持有甲基安非他命3 包之重量，詳附表三編號2 至編號
    4 備註欄所示），有該院出具之檢驗報告4 紙附卷可佐（見
    本院卷一第98頁至第100 頁、第179 頁）。被告對上述兩次
    販賣所為之自白，應與事實相符，其犯行均堪認定。
二、按共同正犯之意思聯絡，原不以數人間直接發生者為限，即
    有間接之聯絡者，亦包括在內，如甲分別邀約乙、丙犯罪，
    雖乙、丙間彼此並無直接之聯絡，亦無礙於其為共同正犯之
    成立（最高法院77年台上字第2135號判例意旨可資參照）。
    再按聯絡毒品買賣、交付毒品、收取毒品買賣價金等行為，
    均屬販賣毒品罪構成要件事實之部分行為，苟有參與其事，
    即係分擔實行犯罪行為，自應負共同販賣毒品罪責（最高法
    院97年度台上字第1439號、第3843號判決可參）。依上開證
    據資料所示，黃顯勝依莊月雯指示向「醫生」販入甲基安非
    他命，待莊月雯接獲黃建文、綽號「家樂福」之男子購買甲
    基安非他命之訊息，隨即聯繫被告前往約定地點交付甲基安
    非他命並收取對價；又被告除交付甲基安非他命外，尚知應
    收取對價，係以自己犯罪之意思，而與莊月雯、黃顯勝各自
    分擔並參與販賣甲基安非他命之構成要件行為，是上述兩次
    販賣，被告與莊月雯、黃顯勝間均有犯意聯絡及行為分擔甚
    明。
三、此外，販賣甲基安非他命乃違法行為，交易雙方類皆以隱匿
    秘密之方式而為，且毒品無公定價格，每次購買價量，隨時
    可能依雙方關係深淺、資力、需求量及對行情之認知、來源
    是否充裕、查緝是否嚴緊，購買者被查獲時供述來源對象之
    可能性風險等因素之評估，因而異其標準，機動調整，非可
    一概而論。販賣毒品之利潤所得，除經坦承犯行或價量俱屬
    明確者外，本難查得實情，是以除非別有積極事證，足認係
    以同一價量委託代買、轉售或無償贈與，確未牟利以外，尚
    難執此遽認非法販賣毒品之證據尚有不足。基此，共犯莊月
    雯已坦承販賣甲基安非他命，雖未言明販入賣出之真正價差
    利潤，然其苟無利潤可圖，應無甘冒被查緝而觸法之危險，
    堪認無論從「價差」或「量差」之方式，均有從中賺取差額
    利潤圖利之意圖及事實，此應屬合於論理法則，且不違背社
    會通常經驗之理性判斷。是被告與莊月雯共同販賣甲基安非
    他命，應當具有營利之意圖，亦堪認定。
四、綜上所述，被告販賣第二級毒品甲基安非他命之犯行，已堪
    認定，應依法論科。
貳、論罪部分：
一、核被告於事實欄一(一)及事實欄一(二)2.所為，均係犯毒品危害
    防制條例第4 條第2 項之販賣第二級毒品罪。其持有第二級
    毒品甲基安非他命之低度行為，均為販賣第二級毒品之高度
    行為所吸收，均不另論罪。又被告就上開事實欄一(一)及事實
    欄一(二)所示販賣第二級毒品之犯行，均與莊月雯、黃顯勝具
    犯意聯絡及行為分擔，應論以共同正犯。
二、被告所犯上開販賣第二級毒品二罪間，犯意各別，行為互異
    ，應予分論併罰。
、科刑部分：
一、被告前有如事實欄所載之罪刑執行情形，有臺灣高等法院被
    告前案紀錄表附卷可參，其受徒刑之執行完畢，5 年以內故
    意再犯有期徒刑以上之上開二罪，為累犯，除無期徒刑外，
    其餘有期徒刑及併科罰金部分，均應依法加重其刑。
二、本院審酌被告無視政府杜絕毒品禁令，販賣甲基安非他命牟
    利，致使施用者沈迷毒癮無法自拔，戕害國民身心健康，潛
    在危害社會治安，然其係受莊月雯指示，非屬主謀，犯後坦
    承犯行，態度尚可等一切情狀，分別量處如附表一所示之宣
    告刑，並定其應執行刑。
肆、沒收部分：
一、扣案如附表三編號2 至編號4 所示共犯莊月雯所有之晶體3
    包，經送驗結果，確屬第二級毒品甲基安非他命，業如前述
    ，則上開甲基安非他命應依毒品危害防制條例第18條第1 項
    前段規定沒收銷燬之。至上揭毒品之外包裝有防止毒品裸露
    、逸出及潮濕之功用，並便於攜帶，其係供販賣毒品所用之
    物，至為顯然（最高法院97年度台上字第512 號、第3138號
    判決可參），應依同條例第19條第1 項規定及共犯沒收理論
    ，諭知沒收。按以營利為目的販入毒品，經多次販賣後，持
    有剩餘毒品被查獲，其各次販賣毒品行為，固應併合處罰。
    惟該持有剩餘毒品之低度行為，應僅為最後一次販賣毒品之
    高度行為所吸收，不另論罪。則就該查獲之剩餘毒品，祇能
    於最後一次之販賣毒品罪宣告沒收銷燬，不得於各次販賣毒
    品罪均宣告沒收銷燬（最高法院97年度台上字第4086號判決
    可參）。又共犯莊月雯於偵查中供稱：被查獲30多公克那包
    是這次8 萬多買回的（即指附表三編號2 所示甲基安非他命
    是97年7 月6 日買回），4 公克多的是上次購買剩下來的（
    指附表三編號3 所示甲基安非他命是於97年6 月30日購買）
    ，最少包的0.45包是從4 公克多那包分出來（指附表三編號
    4 是從編號3 分出來的）等語（見偵一卷第51頁至第52頁）
    ，可認附表三編號2 至編號4 所示甲基安非他命均係共犯莊
    月雯於事實欄一所示時間購入，並與被告基於共同營利而販
    入，依上開實務見解，應在被告最後一次犯行即事實欄一(二)
    主刑項下諭知宣告沒收銷燬，且依共犯沒收理論，就上開毒
    品之外包裝部分，併於被告事實欄一(二)主刑項下諭知宣告沒
    收。
二、扣案如附表三編號1 所示之磅秤1 台，屬共犯莊月雯所有供
    各次販賣前稱重分裝甲基安非他命所用之物，應依毒品危害
    防制條例第19條第1 項規定，並依共同正犯責任共同之原則
    ，於被告所犯各該罪刑項下宣告沒收。
三、共同正犯之犯罪所得為新台幣時，除以實際所得者為限外，
    因係合併計算，且於全部或一部不能沒收時以其財產抵償之
    ，為避免執行時發生重複沒收、抵償之情形，故各共同正犯
    之間係採連帶沒收主義。扣案之附表四編號1 所示之3,000
    元、附表四編號2 所示之金戒指1 只，分別為被告與共犯莊
    月雯、黃顯勝於事實欄一(一)、事實欄一(二)所示時間共同販賣
    甲基安非他命所得，應依毒品危害防制條例第19條第1 項之
    規定，及共同正犯責任共同原則，分別於其所犯上開罪刑項
    下諭知連帶沒收。
四、至於扣案之附表三編號6 所示0000000000號手機，雖為共犯
    莊月雯販毒所用之物，但為共犯莊月雯胞弟所有，依法不予
    宣告沒收。其餘扣案分屬共犯莊月雯、黃顯勝及被告所有或
    持有之物（即附表二編號1 至編號10，附表三編號5 、編號
    7 至編號9 ，附表四編號3 、編號4 ，附表五編號1 至編號
    8 所示之物），均與本件販賣甲基安非他命無關，均不予宣
    告沒收。
丙、無罪部分：
一、公訴意旨以被告與莊月雯、黃顯勝、余斐璇基於共同販賣甲
    基安非他命以營利之犯意聯絡，共組販毒集團，被告於97年
    4 月20日、同年6 月28日與莊月雯、黃顯勝、余斐璇（詳如
    起訴書所載一二三部分）共同販賣甲基安非他命，因認被告
    另犯毒品危害防制條例第4 條第2 項之販賣第二級毒品罪嫌
    。
二、按被告未經審判證明有罪確定前，推定其為無罪。犯罪事實
    應依證據認定之，無證據不得認定犯罪事實；不能證明被告
    犯罪者，應諭知無罪之判決，刑事訴訟法第154 條第1 項、
    第2 項、第301 條第1 項定有明文。次按認定不利於被告之
    事實，須依積極證據，苟積極證據不足為不利於被告事實之
    認定時，即應為有利於被告之認定，更不必有何有利之證據
    ；且被告否認犯罪所持之辯解縱屬不能成立，仍非有積極證
    據足以證明其犯罪行為，不能遽為有罪之認定；而認定犯罪
    事實所憑之證據，雖不以直接證據為限，間接證據亦包括在
    內，然而無論直接或間接證據，其為訴訟上之證明，須於通
    常一般之人均不致有所懷疑，而得確信其為真實程度者，始
    得據為有罪之認定，倘其證明尚未達此一程度，而有合理懷
    疑存在時，事實審法院復就其心證上理由予以闡述，敘明其
    如何無從為有罪之確信，因而為無罪之判決，尚不得任意指
    為違法，此分別有最高法院30年上字第816 號判例、30年上
    字第1831號判例、76年台上字第4986號判例可資參照。
三、公訴人認被告有上述販賣第二級毒品甲基安非他命之犯行，
    無非係以被告於警詢之陳述、余斐璇於警詢之證詞及莊月雯
    於警詢及偵查中之證詞為論據。然查：
    (一)按，以自己共同犯罪之意思，實行構成要件或構成要件以
      外之行為；或以幫助他人犯罪之意思，實行構成要件之行
      為者，均為共同正犯，因此論以共同正犯，對其具有何種
      犯罪之意思，及實行何種犯罪行為，應依證據證明之；又
      以自己共同犯罪之意思，事先同謀之同謀共同正犯，因其
      並未實行犯罪行為，僅係以其參與犯罪之謀議，為其犯罪
      構成要件之要素，故對其係如何參與犯罪之謀議，亦應說
      明所憑之證據（參最高法院97年度台上字第4317號判決）
      。同謀共同正犯，因其並未參與犯罪構成要件之實施行為
      ，僅係以其參與犯罪之謀議為其犯罪構成要件之要素，須
      以嚴格之證據證明其參與謀議（參最高法院97年度台上字
      第732 號判決）。
    (二)公訴意旨認被告於97年4 月20日、同年6 月28日與莊月雯
      、黃顯勝、余斐璇有起訴書所載共同販賣甲基安非他命之
      犯行，均屬共犯結構，並敘明毒品來源及分工情形，固非
      無見。惟就上開起訴事實所認定未有行為分擔之被告，欲
      認其就其他同案被告莊月雯、黃顯勝、余斐璇所有起訴犯
      行有共犯關係，依上述原則，應由公訴人證明被告就該等
      未參與犯行有謀議。然依公訴人所舉之上列證據，被告僅
      供稱：我知道余斐璇有幫莊月雯送毒品等語，證人莊月雯
      係證述：我請余斐璇或甲○○送至約定地點給購買毒品之
      人等詞，證人余斐璇則證稱：莊月雯請我及甲○○負責運
      送毒品給購毒的人等語，然均不能證明被告就其未參與上
      列販毒部分有事先謀議。
    (三)再者，被告自始否認與莊月雯、黃顯勝、余斐璇共犯上開
      販賣甲基安非他命之犯行，則被告對於其未參與之上開犯
      行，如何具有販賣甲基安非他命營利之謀議？謀議犯罪之
      範圍如何？實施正犯所為之犯罪行為是否在「同謀」之範
      圍內？公訴人均無法證明。此外，本院查無積極證據足資
      證明被告有何公訴人所指訴上開販賣甲基安非他命之犯行
      ，則被告是否確有上開公訴人所指之犯行，本院認為存有
      合理之懷疑，尚無從形成被告有罪論斷之確信。揆諸首揭
      法律規定與說明，既無足夠證據確信公訴意旨之指訴為真
      實，不能證明被告犯罪，本院自應就被告被訴於97年4 月
      20日、同年6 月28日犯販賣第二級毒品部分，均諭知無罪
      。
據上論斷，應依刑事訴訟法第299 條第1 項前段、第301 條第1
項，毒品危害防制條例第4 條第2 項、第18條第1 項前段、第19
條第1 項，刑法第11條、第28條、第47條第1 項、第51條第5 款
，判決如主文。
中    華    民    國    98    年    6     月    24    日
                  刑事第七庭  審判長法  官  陳  箐
                                    法  官  林俊寬
                                    法  官  楊佩蓉
以上正本證明與原本無異。
如不服本判決應於收受本判決後10日內向本院提出上訴書狀，並
應敘述具體理由，如未敘述上訴理由者，應於上訴期間屆滿後20
日內補提理由書狀於本院（均須按他造當事人之人數附繕本）「
切勿逕送上級法院」。
中    華    民    國    98    年    6     月    24    日
                                    書記官  蕭家玲
附錄本案論罪科刑法條全文：
毒品危害防制條例第4 條第2 項
製造、運輸、販賣第二級毒品者，處無期徒刑或7 年以上有期徒
刑，得併科新臺幣7 百萬元以下罰金。
附表一
┌──┬───────────────────────┬──────┐
│編號│            被告甲○○宣告刑之主文            │相關犯罪事實│
├──┼───────────────────────┼──────┤
│ １ │甲○○共同販賣第二級毒品，累犯，處有期徒刑柒年│犯罪事實一(一)│
│    │貳月。扣案即附表三編號一所示之磅秤壹台沒收。扣│            │
│    │案即附表四編號一所示共同販賣毒品所得新臺幣仟│            │
│    │元應與莊月雯、黃顯勝連帶沒收。                │            │
├──┼───────────────────────┼──────┤
│ ２ │甲○○共同販賣第二級毒品，累犯，處有期徒刑柒年│犯罪事實一(二)│
│    │貳月。扣案即附表三編號二至編號四所示之甲基安非│            │
│    │他命包均沒收銷燬之。扣案之上開毒品之外包裝、│            │
│    │附表三編號一所示之磅秤壹台沒收。扣案即附表四編│            │
│    │號二所示共同販賣毒品所得金戒指壹只應與莊月雯、│            │
│    │黃顯勝連帶沒收。                              │            │
└──┴───────────────────────┴──────┘
附表二（警方於97年7 月8 日22時許在高雄市○○區○○路108
號8樓 之4 黃顯勝住處查扣之物）
┌──┬─────────┬──┬──┬───┬────────┐
│編號│物品名稱          │單位│數量│所有人│備註            │
│    │                  │    │    │      │                │
├──┼─────────┼──┼──┼───┼────────┤
│１  │甲基安非他命      │包  │1   │黃顯勝│與本案無關      │
│    │                  │    │    │      │標示毛重：0.99公│
│    │                  │    │    │      │克，經高醫檢驗結│
│    │                  │    │    │      │果含第二級毒品甲│
│    │                  │    │    │      │基安非他命成分，│
│    │                  │    │    │      │驗前淨重0.757公 │
│    │                  │    │    │      │克，驗後淨重0.75│
│    │                  │    │    │      │5 公克（見院卷一│
│    │                  │    │    │      │第94頁）        │
├──┼─────────┼──┼──┤      ├────────┤
│２  │甲基安非他命      │包  │1   │      │與本案無關      │
│    │                  │    │    │      │標示毛重：0.33公│
│    │                  │    │    │      │克，經高醫檢驗結│
│    │                  │    │    │      │果含第二級毒品甲│
│    │                  │    │    │      │基安非他命成分，│
│    │                  │    │    │      │驗前淨重0.114公 │
│    │                  │    │    │      │克，驗後凈重0.11│
│    │                  │    │    │      │2公克（見院卷一 │
│    │                  │    │    │      │第95頁）        │
├──┼─────────┼──┼──┤      ├────────┤
│３  │安非他命吸食器    │個  │1   │      │與本案無關      │
│    │                  │    │    │      │                │
├──┼─────────┼──┼──┤      │                │
│４  │電子磅秤          │台  │1   │      │                │
├──┼─────────┼──┼──┤      │                │
│５  │鏟管              │支  │3   │      │                │
├──┼─────────┼──┼──┤      │                │
│６  │多功能調理機      │台  │1   │      │                │
├──┼─────────┼──┼──┤      │                │
│７  │ZIKOM手機IMEI：   │具  │1   │      │                │
│    │000000000000000   │    │    │      │                │
│    │（內含SIM卡0000000│    │    │      │                │
│    │170）             │    │    │      │                │
├──┼─────────┼──┼──┤      │                │
│８  │NOKIA手機         │具  │1   │      │                │
│    │000000000000000   │    │    │      │                │
│    │（內含SIM卡0000000│    │    │      │                │
│    │104）             │    │    │      │                │
├──┼─────────┼──┼──┤      │                │
│９  │易利信手機        │具  │1   │      │                │
│    │0000000000000000  │    │    │      │                │
├──┼─────────┼──┼──┤      │                │
│１０│糖粉              │包  │1   │      │                │
└──┴─────────┴──┴──┴───┴────────┘
附表三（警方於97年7 月8 日23時許持搜索票在高雄市鼓山區○
○○○路21號4 樓莊月雯住處查扣之物）
┌──┬────────┬───┬──┬───┬──────┬────────────┐
│編號│物品名稱        │單位  │數量│所有人│沒收或沒收銷│備註                    │
│    │                │      │    │（持有│燬之依據    │                        │
│    │                │      │    │人）  │            │                        │
├──┼────────┼───┼──┼───┼──────┼────────────┤
│１  │磅秤            │台    │1   │莊月雯│毒品危害防治│莊月雯所有供秤量販賣之毒│
│    │                │      │    │      │條例第19條第│品所用之物（見院卷一第13│
│    │                │      │    │      │1項         │1頁）                   │
├──┼────────┼───┼──┤      ├──────┼────────────┤
│２  │甲基安非他命    │包    │1   │      │毒品危害防治│標示毛重：37.8公克（3包 │
│    │                │      │    │      │條例第18條第│之1）經高醫檢驗結果含第 │
│    │                │      │    │      │1項前段     │二級毒品甲基安非他命成分│
│    │                │      │    │      │            │，驗前淨重34.44公克，驗 │
│    │                │      │    │      │            │後淨重34.438公克（見院卷│
│    │                │      │    │      │            │一第98頁）              │
├──┼────────┼───┼──┤      ├──────┼────────────┤
│３  │甲基安非他命    │包    │1   │      │毒品危害防治│標示毛重：4.3 公克（3 包│
│    │                │      │    │      │條例第18條第│之2 ）經高醫檢驗結果含第│
│    │                │      │    │      │1項前段     │二級毒品甲基安非他命成分│
│    │                │      │    │      │            │，驗前淨重3.55公克，驗後│
│    │                │      │    │      │            │淨重3.548公克（見院卷一 │
│    │                │      │    │      │            │第99頁                  │
│    │                │      │    │      │            │）                      │
├──┼────────┼───┼──┤      ├──────┼────────────┤
│４  │甲基安非他命    │包    │1   │      │毒品危害防治│標示毛重：0.4 公克（3 包│
│    │                │      │    │      │條例第18條第│之3 ）                  │
│    │                │      │    │      │1項前段     │經高醫檢驗結果含第二級毒│
│    │                │      │    │      │            │品甲基安非他命成分，驗前│
│    │                │      │    │      │            │淨重0.094 公克，驗後淨重│
│    │                │      │    │      │            │0.092 公克（見院卷一第10│
│    │                │      │    │      │            │0 頁）                  │
├──┼────────┼───┼──┼───┼──────┼────────────┤
│５  │安非他命吸食器  │組    │1   │      │以下均不予諭│與本案無關              │
├──┼────────┼───┼──┤      │知沒收      ├────────────┤
│６  │摩托羅拉手機    │具    │1   │      │            │莊月雯胞弟所有、為莊月雯│
│    │000000000000000 │      │    │      │            │販毒聯絡所用之物（見院卷│
│    │（內含SIM 卡0918│      │    │      │            │一之一第131頁）         │
│    │905501）        │      │    │      │            │                        │
├──┼────────┼───┼──┤      │            ├────────────┤
│７  │摩托羅拉手機    │具    │1   │      │            │與本案無關              │
│    │000000000000000 │      │    │      │            │                        │
│    │（內含SIM卡0917 │      │    │      │            │                        │
│    │734780）        │      │    │      │            │                        │
├──┼────────┼───┼──┤      │            ├────────────┤
│８  │LG手機          │具    │1   │      │            │與本案無關              │
│    │00000000000000  │      │    │      │            │                        │
│    │（內含SIM卡0955 │      │    │      │            │                        │
│    │744006）        │      │    │      │            │                        │
├──┼────────┼───┼──┤      │            ├────────────┤
│９  │包裝紙          │張    │15  │      │            │與本案無關（見院卷一之一│
│    │                │      │    │      │            │第131頁）               │
└──┴────────┴───┴──┴───┴──────┴────────────┘
附表四（警方於97年7 月9 日11時50分在高雄市○○區○○路1
號15樓之1 被告甲○○住處查扣之物）
┌──┬──────────┬──┬──┬───┬──────┬───────────┐
│編號│物品名稱            │單位│數量│所有人│沒收依據    │備註                  │
│    │                    │    │    │（持有│            │                      │
│    │                    │    │    │人）  │            │                      │
├──┼──────────┼──┼──┼───┼──────┼───────────┤
│１  │現金                │元  │3000│甲○○│毒品危害防制│事實欄一(一)販毒所得（見│
│    │                    │    │    │      │條例第19條第│警卷二第5 頁）        │
│    │                    │    │    │      │1 項        │                      │
├──┼──────────┼──┼──┤      ├──────┼───────────┤
│２  │金戒指              │只  │1   │      │毒品危害防制│事實欄一(二)販毒所得（見│
│    │                    │    │    │      │條例第19條第│警卷二第5 頁）        │
│    │                    │    │    │      │1 項        │                      │
├──┼──────────┼──┼──┤      ├──────┼───────────┤
│３  │手機（SONYERICSSON）│支  │1   │      │不予宣告沒收│與本案無關            │
│    │IMEI                │    │    │      │            │                      │
│    │00000000000000000   │    │    │      │            │                      │
├──┼──────────┼──┼──┤      ├──────┼───────────┤
│４  │手機（SONYERICSSON）│支  │1   │      │不予宣告沒收│與本案無關            │
│    │IMEＺ 000000000000000│    │    │      │            │                      │
└──┴──────────┴──┴──┴───┴──────┴───────────┘
附表五（警方於97年7 月9 日11時50分至高雄市○○區○○路1
號15樓之1 被告甲○○住處執行搜索時，被告甲○○將黑色手提
袋1 只丟擲於上開地點隔壁棟大樓頂樓，經警帶同被告甲○○至
上開頂樓查扣之物）
┌──┬─────────┬──┬──┬───┬──────┐
│編號│物品名稱          │單位│數量│所有人│備註        │                      │
├──┼─────────┼──┼──┼───┼──────┤
│１  │甲基安非他命      │包  │1   │甲○○│與本案無關  │                      │
│    │                  │    │    │      │標示毛重：35│                      │
│    │                  │    │    │      │.1 公克（3  │                      │
│    │                  │    │    │      │包之1）     │                      │
│    │                  │    │    │      │經高醫檢驗結│                      │
│    │                  │    │    │      │果含第二級毒│                      │
│    │                  │    │    │      │品甲基安非他│                      │
│    │                  │    │    │      │命成分，驗前│                      │
│    │                  │    │    │      │淨重32.549  │                      │
│    │                  │    │    │      │公克，驗後淨│                      │
│    │                  │    │    │      │重32.547 公 │                      │
│    │                  │    │    │      │克（見院卷一│                      │
│    │                  │    │    │      │第89頁）    │                      │
├──┼─────────┼──┼──┤      ├──────┤
│２  │甲基安非他命      │包  │1   │      │與本案無關  │                      │
│    │                  │    │    │      │毛重0.602公 │                      │
│    │                  │    │    │      │克（3包之2）│                      │
│    │                  │    │    │      │經高醫檢驗結│                      │
│    │                  │    │    │      │果含第二級毒│                      │
│    │                  │    │    │      │品甲基安非他│                      │
│    │                  │    │    │      │命成分，驗前│                      │
│    │                  │    │    │      │淨重0.30公克│                      │
│    │                  │    │    │      │，驗後淨重0.│                      │
│    │                  │    │    │      │302公克（見 │                      │
│    │                  │    │    │      │院卷一第90頁│                      │
│    │                  │    │    │      │）          │                      │
├──┼─────────┼──┼──┤      ├──────┤
│３  │甲基安非他命      │包  │1   │      │與本案無關  │                      │
│    │                  │    │    │      │毛重0.740 公│                      │
│    │                  │    │    │      │克（3 包之3 │                      │
│    │                  │    │    │      │）          │                      │
│    │                  │    │    │      │經高醫檢驗結│                      │
│    │                  │    │    │      │果含第二級毒│                      │
│    │                  │    │    │      │品甲基安非他│                      │
│    │                  │    │    │      │命成分，驗前│                      │
│    │                  │    │    │      │淨重0.40公克│                      │
│    │                  │    │    │      │，驗後淨重0.│                      │
│    │                  │    │    │      │406公克（見 │                      │
│    │                  │    │    │      │院卷一第91頁│                      │
│    │                  │    │    │      │）          │                      │
├──┼─────────┼──┼──┤      ├──────┤
│４  │安非他命吸食玻璃球│個  │1   │      │與本案無關  │                      │
│    │（內含殘渣）      │    │    │      │            │                      │
│    │                  │    │    │      │            │                      │
│    │                  │    │    │      │            │                      │
│    │                  │    │    │      │            │                      │
├──┼─────────┼──┼──┤      │            │
│５  │電子磅秤          │台  │1   │      │            │
├──┼─────────┼──┼──┤      │            │
│６  │夾鏈袋            │包  │5   │      │            │
├──┼─────────┼──┼──┤      │            │
│７  │鏟管              │支  │1   │      │            │
├──┼─────────┼──┼──┤      │            │
│８  │黑色手提包        │只  │1   │      │            │
└──┴─────────┴──┴──┴───┴──────┘


司法院資訊處製作；財團法人民間司法改革基金會備份。
